---
output: github_document
---

<!-- README.md is generated from README.Rmd. Please edit that file -->

```{r, include = FALSE}
knitr::opts_chunk$set(
  collapse = TRUE,
  comment = "#>",
  dpi = 300,
  fig.align = "center"
)
```

# Day 4: Surveys in the Digital Age

## Pre-arrival 

- Materiais disponíveis em: https://sicss.io/curriculum

## Survey Research in the Digital Age

- Vamos falar em custom made data. Mas é legal ter em mente que alguns dos trabalhos mais legais são feitos unindo custom-made e ready-made data.

- Baseado no livro bit by bit.

- Precisamos de surveys mesmo na digital age: especialmente! Tem propriedades complementares. Pq?

  - Limitações de grandes bases de dados: não foi produzida por nós, não foi pensada por nós, não é para nós! O tipo de informação coletada nem sempre é o que precisamos. 

  - internal states vs external states: é dificil inferir os internal states a partir dos external states.
    - internal states: questões como conhecimento, expectativas para o futuro, etc. geralmente é algo que queremos entender, ou que ajuda a entender external states.
    - external states: questões de comportamento, como quantas vezes vamos ao médico  no último mês, quantos copos de café tomou hoje, etc.
  
  - Inacessibilidade de grandes bases de dados (principalmente sendo pessoas pesquisadoras). Muitas bases de dados que poderiam ser úteis são propriedade de alguma organização, e não temos acesso.

- Como iremos perguntar coisas nas surveys é o que provavelmente vai mudar!

- Mudanças na tecnologia mudam a forma que coletamos os dados. 3 eras dos surveys:

  - 1 era: estratégia de amostragem -> area probability; entrevistas -> presenciais/cara-a-cara
  
  - 2 era:  estratégia de amostragem -> random digital dial probability; entrevistas -> telefone. Quando essa mudança aconteceu, houve pesquisadores que contestaram essa forma de coleta de dados! Mas essa tecnologia possibilitou diminuir os cus tos e tempo de pesquisa.
  
  - 3 era: estratégia de amostragem -> amostragem não probabilística; entrevistas -> administrada por computadores. Acha que cada vez mais teremos surveys que são linkadas com bases de big data.
  
- Total survey error framework: presentes nas primeiras duas eras e que é importante para a terceira. 
  - Resumo: um framework pra ajudar a pensar em todas as coisas que podem dar errado em um survey! 
  - Ajuda as pessoas pesquisadoras a organizar a survey, pensando os erros que podem acontecer, equilibrar o trade-off: menor possibilidade de erro possível para um budget disponível. 
  - Insight 1: erros podem vir de bias ou variância (tem uma ilustração interessante). 
  - Insight 2: erros podem vir de erros de medição (como conseguimos aprender com as pessoas que estamos entrevistando) ou erros de representação (falamos com uma amostra de pessoas, e queremos fazer uma inferência sobre a população).  
    - Exemplo sobre o trump e a eleição: se o que queremos estimar está mudando, surveys não vão conseguir obter bons resultados. Nesse exemplo, teve muito mais respostas de pessoas que tinham ensino superior, mas isso não foi ajustado bem posteriormente, o que influenciou no resultado (problema de representação). Além disso, algumas pessoas que votam no trump não revelaram isso na pesquisa (problema de medição).
  - o TSEF ajuda também a pensar como a digital age pode criar novas oportunidades (a quem perguntar, como perguntar)
  - Sugestão de leitura sobre TSEF: [Groves *et al.*, 2009](https://www.wiley.com/en-us/Survey+Methodology%2C+2nd+Edition-p-9780470465462)

## Probability and Non-Probability Sampling

- Esse video vai focar na 3 era do survey.

- Senso comum antigamente: amostragem não probabilística é ruim. Como ele vê agora:
  - Amostragem probabilistica: unknown sampling process, weighting based of unverifiable assumptions
  - Amostragem não-probabilística: unknown sampling process, weighting based of unverifiable assumptions
  - Tem muitos níveis de non-response. Por isso, a questão de a. probabilistica X a. não-probabilistica é muito mais complicada.
  
- Probability sample (roughly): 
  - every unit from a frame population has a known and non-zero probability of inclusion
  - not all probability samples look like miniature versions of the population
  - with appropriate weighting, probability samples can yield unbiased estimates of the frame population.
  - how you collect your data impacts how you make inference
  - focus on properties of estimators not properties samples
  - na equação horivtz-thompson estimator, é preciso saber a probabilidade de que alguem seja incluído na pesquisa, porém é difícil saber (principalmente pensando na taxa de não-resposta).
  
- Inferência de amostragem probabilística
  - na teoria: respondents + known information about sampling -> estimates
  - na prática: respondents + estimated information about sampling (auxiliary information + assumptions) -> estimates

- Inferência de amostragem não-probabilística 
  - na prática: respondents + estimated information about sampling (auxiliary information + assumptions) -> estimates
  
- O que quer dizer? Não tem grandes diferenças entre a amostragem probabilística e não probabilística na prática.

- Weighted estimate uses auxiliary information and assumptions (no meu caso: acho que é interessante pensar na composição % do comitê!)

- No geral: amostragem probabilística na prática -> menos erros e mais custos; amostragem não-probabilística -> mais erros e menos custos.   Autor acha que os erros tendem a diminuir. 

- Nem todas as pessoas estarão dispostas a participar da pesquisa, e precisamos pensar nisso e ajustar na hora de estimar. 

- Sugestões de leitura: 
  - Sampling: Design and Analysis - Lohr (2009)
  - Model Assisted Survey Sampling - Sarndal *et al* (2013).


## Computer-Administered Interviews

- Esse video vai focar na 3 era do survey.

- Antigamente, as surveys eram administradas por humanos: pessoalmente ou telefone.

- Estamos migrando para surveys administradas por computadores: possibilita mudanças, pensar quais são as mudanças necessárias.

- Schober et al 2015: resultados: os dados coletados através de mensagem de texto resultou em dados de qualidade melhor.

- We can and should take advantage of the tools of the digital age to ask in new ways

## Combining Surveys and Big Data

- Esse video vai focar na 3 era do survey.

- Big data não é subtituto de survey, o melhor é pensar que podem ser pensado como complementares. 

- 2 approaches: 

  - Enriched asking:   record linkage between big data and survey data, e esse join é usado na pesquisa. Ex de leitura: [Ansolabehere and Hersh, 2012](https://www.cambridge.org/core/journals/political-analysis/article/validation-what-big-data-reveal-about-survey-misreporting-and-the-real-electorate/8EAEC7B63CD44AED85075AB4FF5BE4F0).

  - Ampliflied asking: Temos dados de survey para x pessoas (survey data), e temos uma base de big data para x + y pessoas (big data source). Usar isso para estimar o modelo e predict a possível resposta de survey das pessoas y (imputed survey data). Amplifica os dados de survey, e o que usa na pesquisa é os dados de survey (originais e imputados). Ex de leitura: [Predicting poverty and wealth from mobile phone metadata](https://science.sciencemag.org/content/350/6264/1073/tab-pdf). É difícil saber se os resultados estão corretos, mas é mais rápido e mais barato de fazer este tipo de pesquisa do que fazer o survey para as pessoas x + y. 

## Additions and Extension

...

## Informações da sessão

```{r}
sessioninfo::session_info()
```

