---
output: github_document
---

<!-- README.md is generated from README.Rmd. Please edit that file -->

```{r, include = FALSE}
knitr::opts_chunk$set(
  collapse = TRUE,
  comment = "#>",
  dpi = 300,
  fig.align = "center"
)
```

# Day 4: Surveys in the Digital Age

## Pre-arrival 

- Materiais disponíveis em: https://sicss.io/curriculum

## Survey Research in the Digital Age

- Vamos falar em custom made data. Mas é legal ter em mente que alguns dos trabalhos mais legais são feitos unindo custom-made e ready-made data.

- Baseado no livro bit by bit.

- Precisamos de surveys mesmo na digital age: especialmente! Tem propriedades complementares. Pq?

  - Limitações de grandes bases de dados: não foi produzida por nós, não foi pensada por nós, não é para nós! O tipo de informação coletada nem sempre é o que precisamos. 

  - internal states vs external states: é dificil inferir os internal states a partir dos external states.
    - internal states: questões como conhecimento, expectativas para o futuro, etc. geralmente é algo que queremos entender, ou que ajuda a entender external states.
    - external states: questões de comportamento, como quantas vezes vamos ao médico  no último mês, quantos copos de café tomou hoje, etc.
  
  - Inacessibilidade de grandes bases de dados (principalmente sendo pessoas pesquisadoras). Muitas bases de dados que poderiam ser úteis são propriedade de alguma organização, e não temos acesso.

- Como iremos perguntar coisas nas surveys é o que provavelmente vai mudar!

- Mudanças na tecnologia mudam a forma que coletamos os dados. 3 eras dos surveys:

  - 1 era: estratégia de amostragem -> area probability; entrevistas -> presenciais/cara-a-cara
  
  - 2 era:  estratégia de amostragem -> random digital dial probability; entrevistas -> telefone. Quando essa mudança aconteceu, houve pesquisadores que contestaram essa forma de coleta de dados! Mas essa tecnologia possibilitou diminuir os cus tos e tempo de pesquisa.
  
  - 3 era: estratégia de amostragem -> amostragem não probabilística; entrevistas -> administrada por computadores. Acha que cada vez mais teremos surveys que são linkadas com bases de big data.
  
- Total survey error framework: presentes nas primeiras duas eras e que é importante para a terceira. 
  - Resumo: um framework pra ajudar a pensar em todas as coisas que podem dar errado em um survey! 
  - Ajuda as pessoas pesquisadoras a organizar a survey, pensando os erros que podem acontecer, equilibrar o trade-off: menor possibilidade de erro possível para um budget disponível. 
  - Insight 1: erros podem vir de bias ou variância (tem uma ilustração interessante). 
  - Insight 2: erros podem vir de erros de medição (como conseguimos aprender com as pessoas que estamos entrevistando) ou erros de representação (falamos com uma amostra de pessoas, e queremos fazer uma inferência sobre a população).  
    - Exemplo sobre o trump e a eleição: se o que queremos estimar está mudando, surveys não vão conseguir obter bons resultados. Nesse exemplo, teve muito mais respostas de pessoas que tinham ensino superior, mas isso não foi ajustado bem posteriormente, o que influenciou no resultado (problema de representação). Além disso, algumas pessoas que votam no trump não revelaram isso na pesquisa (problema de medição).
  - o TSEF ajuda também a pensar como a digital age pode criar novas oportunidades (a quem perguntar, como perguntar)
  - Sugestão de leitura sobre TSEF: [Groves *et al.*, 2009](https://www.wiley.com/en-us/Survey+Methodology%2C+2nd+Edition-p-9780470465462)

## Probability and Non-Probability Sampling
...

## Computer-Administered Interviews
...

## Combining Surveys and Big Data
...

## Additions and Extension

...

## Informações da sessão

```{r}
sessioninfo::session_info()
```

