---
output: github_document
---

<!-- README.md is generated from README.Rmd. Please edit that file -->

```{r, include = FALSE}
knitr::opts_chunk$set(
  collapse = TRUE,
  comment = "#>",
  dpi = 300,
  fig.align = "center"
)
```

# Day 4: Surveys in the Digital Age

## Pre-arrival 

- Materiais disponíveis em: https://sicss.io/curriculum

## Survey Research in the Digital Age

- Vamos falar em custom made data. Mas é legal ter em mente que alguns dos trabalhos mais legais são feitos unindo custom-made e ready-made data.

- Baseado no livro bit by bit.

- Precisamos de surveys mesmo na digital age: especialmente! Tem propriedades complementares. Pq?

  - Limitações de grandes bases de dados: não foi produzida por nós, não foi pensada por nós, não é para nós! O tipo de informação coletada nem sempre é o que precisamos. 

  - internal states vs external states: é dificil inferir os internal states a partir dos external states.
    - internal states: questões como conhecimento, expectativas para o futuro, etc. geralmente é algo que queremos entender, ou que ajuda a entender external states.
    - external states: questões de comportamento, como quantas vezes vamos ao médico  no último mês, quantos copos de café tomou hoje, etc.
  
  - Inacessibilidade de grandes bases de dados (principalmente sendo pessoas pesquisadoras). Muitas bases de dados que poderiam ser úteis são propriedade de alguma organização, e não temos acesso.

- Como iremos perguntar coisas nas surveys é o que provavelmente vai mudar!

- Mudanças na tecnologia mudam a forma que coletamos os dados. 3 eras dos surveys:

  - 1 era: estratégia de amostragem -> area probability; entrevistas -> presenciais/cara-a-cara
  
  - 2 era:  estratégia de amostragem -> random digital dial probability; entrevistas -> telefone. Quando essa mudança aconteceu, houve pesquisadores que contestaram essa forma de coleta de dados! Mas essa tecnologia possibilitou diminuir os cus tos e tempo de pesquisa.
  
  - 3 era: estratégia de amostragem -> amostragem não probabilística; entrevistas -> administrada por computadores. Acha que cada vez mais teremos surveys que são linkadas com bases de big data.
  
- Total survey error framework: presentes nas primeiras duas eras e que é importante para a terceira. 
  - Resumo: um framework pra ajudar a pensar em todas as coisas que podem dar errado em um survey! 
  - Ajuda as pessoas pesquisadoras a organizar a survey, pensando os erros que podem acontecer, equilibrar o trade-off: menor possibilidade de erro possível para um budget disponível. 

## Probability and Non-Probability Sampling
...

## Computer-Administered Interviews
...

## Combining Surveys and Big Data
...

## Additions and Extension

...

## Informações da sessão

```{r}
sessioninfo::session_info()
```

