---
output: github_document
---

<!-- README.md is generated from README.Rmd. Please edit that file -->

```{r, include = FALSE}
knitr::opts_chunk$set(
  collapse = TRUE,
  comment = "#>",
  dpi = 300,
  fig.align = "center"
)
```

# Day 6: Experiments

## Pre-arrival 

- Materiais disponíveis em: https://sicss.io/curriculum

## What, Why, and Which Experiments?

- Importância dos grupos de controle

- Em experimentos digitais, os custos não aumentam, mas é preciso pensar mais em questões éticas

- randomized controlled experiments

## Moving Beyond Simple Experiments

- Optimization experiment vs Understanding experiments
  - Understading: desenvolver o entendimento de algum tópico
  - Optimization: otimizar uma métrica (ex. qual cor de botão faz as pessoas clicarem mais?)
  - Uma forma de otimizar é entender melhor. E otimizar também aumenta o entendimento. 
  - Vamos caminhar para fazer experimentos que não são vs, e sim + : Optimization + Understanding

- Ir além dos experimentos simples:
  - Validity
  - Heterogeneity of treatment effects
  - Mechanisms
  
- Validity: checklist de formas em que um experimento pode dar errado
  - statistical conclusion validity: vc fez a estatística correta?
  - internal validity: seu experimento fez o que vc esperava que fizesse? deveria ser mais fácil em experimentos digitais.
  - construct validity: o que fizemos é uma boa operacionalização da "construção" que estamos pensando. 
  - external validity: o experimento é provavel de encontrar resultados similares para outros grupos de pessoas ou outras formas de operacionalizar o construct. em experimentos digitais, é possível repetir o experimento várias vezes, e isso pode ajudar a avaliar a external validity.
  
  
- Heterogeneity of treatment effects: experimentos digitais são bons nesse caso. Cuidado com o fishing (Tem formas para evitar fishing).

  - Mechanisms: exemplo de frutas cítricas e escorbuto em pessoas em navios antigamente.


## Four Strategies for Making Experiments Happen

- Custo: dinheiro, tempo

- Controle: o quanto é possível controlar o ambiente onde está acontecendo o experimento

- Realismo: ambiente parecido ou não com o mundo real

- Ética: o quanto podemos ter complexidade em termos éticos

- Tipos de estratégias!

- Partner with the powerful: fazer parceria com empresas, governos, etc
  - Cost: low
  - Control: medium
  - Realism: high
  - Ethics: potentially complex

- Just do it yourself: use existing systems
  - Cost: low
  - Control: low
  - Realism: high
  - Ethics: potentially complex
  
  
- Just do it yourself: build an experiment
  - Cost: medium
  - Control: high
  - Realism: medium
  - Ethics: relatively easy
  
- Just do it yourself: build a product
  - Cost: high
  - Control: high
  - Realism:  high
  - Ethics: relatively easy
  - Potencial: more research -> better product -> more users -> more research -> ...
  
- Pensar em qual é mais adequado para o contexto da pesquisa.
  
## Zero Variable Cost Data and Musiclab

- Experimentos em escala.

- Pq escala é importante?  Permite fazer coisas que antes as pessoas nem imaginavam que era possível.

- Experimento em digital age permite fazer experimentos grandes!

- Em experimentos analógicos, o aumento do numero de participantes causa um aumento do custo da pesquisa. Isso não acontecce com experimentos digitais. O aumento de participantes não causa um aumento do custo de pesquisa.

- Principais fontes de custos de "variables" - cada pessoa q participa na pesquisa: tempo da equipe, pagamento das pessoas participantes. Solução: automatização (os experimentos devem acontecer enquanto dormimos), desing experimentos legais (enjoyable).

- Custo zero de variável para quem?


## 3Rs

Baseado em: The principles of humane experimental technique - by Russell and Burch (1959)

- Replace experiments with less invasive methods

- Refine treatments to make them less harmful

- Reduce the number of participants.

- Humane methods.

## Informações da sessão

```{r}
sessioninfo::session_info()
```

