---
title: "Coletando dados digitais"
author: 
  - "Beatriz Milz"
  - "Juliana Brandão"
  - "Luana Calzavara"
  - "Nico Linares"
output: html_document
---

```{r setup, include=FALSE}
knitr::opts_chunk$set(echo = TRUE)
```

Fonte dos dados: Wikipedia

Parte 1: mudanças na página de wikipedia
Pergunta: tentar descobrir se existe um padrão nas alteracoes do verbete no wikipedia que reflita um contexto maior no país .

- https://pt.wikipedia.org/w/index.php?title=Discuss%C3%A3o:Jair_Bolsonaro&action=history

Parte 2: Discussão nas alteração

Objetivo: verificar temas discutidos, fazer uma análise de texto, topic model.

Pergunta: tentar descobrir se existe um padrão nas discussões que reflita um contexto maior no país .

- https://pt.wikipedia.org/wiki/Discuss%C3%A3o:Jair_Bolsonaro

- Inicialmente: Bolsonaro


## Parte 1

Tentativa 1:
- Encontramos um pacote chamado WikipediR, porém a documentação não apresenta exemplos e não é atualizado há 4 anos.

Tentativa 2: API 

https://pt.wikipedia.org/w/api.php



Tentativa 3: WS


## Coleta de dados

```{r eval=FALSE, include=TRUE}
library(magrittr, include.only = "%>%")

buscar_termos <- function(termo, limite = "10000") {
  
  termo_pesquisa <- termo %>% stringr::str_replace_all(" ", "_")

  url_wikipedia <-
    glue::glue(
      "https://pt.wikipedia.org/w/index.php?title={termo_pesquisa}&offset=&limit={limite}&action=history"
    )
  url_encoded <- utils::URLencode(url_wikipedia)
  
  html <- rvest::read_html(url_encoded)

  itens <-
    rvest::html_node(html, xpath = '//*[@id="pagehistory"]') %>%
    rvest::html_nodes("li")
  

  buscar_classe <- function(lista, classe) {
    lista %>%
      purrr::map(~ rvest::html_nodes(.x, glue::glue("[class='{classe}']"))) %>%
      purrr::map(function(.x) {
        aux <- rvest::html_text(.x)
        if (length(aux) == 0) {
          return(NA_character_)
        } else {
          return(aux)
        }
      }) %>%
      purrr::as_vector()  # é aqui que ta dando problema
  }
  
  buscar_id <- function(lista) {
    lista %>% rvest::html_attr("data-mw-revid")
  }
  
  id <- buscar_id(itens)
  
  
  contribuidor <-
    itens %>%
    rvest::html_nodes("bdi") %>%
    rvest::html_text()
  
  data <- buscar_classe(itens, "mw-changeslist-date")
  #secao_alterada <- buscar_classe(itens, "autocomment")
  comentario <-
    buscar_classe(itens, "comment comment--without-parentheses")
  caracteres_removidos <-
    buscar_classe(itens, "mw-plusminus-neg mw-diff-bytes")
  caracteres_adicionados <-
    buscar_classe(itens, "mw-plusminus-pos mw-diff-bytes")
  tamanho_mudanca_bytes <-
    buscar_classe(itens, "history-size mw-diff-bytes")
  minor_edit <- buscar_classe(itens, "minoredit")
  
  
  tag <- itens %>% 
  purrr::map(~ rvest::html_nodes(.x, "[class='mw-tag-markers']") ) %>% 
  purrr::map( ~  rvest::html_elements(.x, "span")) %>% 
   purrr::map(function(.x) {
        aux <- rvest::html_text(.x)
        if (length(aux) == 0) {
          return(NA_character_)
        } else {
          return(aux)
        }
      }) %>% 
  purrr::map(~ knitr::combine_words(.x, sep = "; ", and = "; ")) %>% 
  purrr::as_vector()
  

  tabela_suja <- tibble::tibble(
    id,
    contribuidor,
    data,
    # secao_alterada,
    comentario,
    caracteres_removidos,
    caracteres_adicionados,
    minor_edit,
    tag
  )
  
  tabela_suja
}


tabela_suja <- buscar_termos("Jair Bolsonaro")
dplyr::glimpse(tabela_suja)

readr::write_rds(tabela_suja,
                 "dados/jair_bolsonaro_15-06-2021-dados_brutos.Rds")

```

## Limpeza de dados

```{r eval=FALSE, include=TRUE}
library(magrittr, include.only = "%>%")
tabela_suja <- readr::read_rds("dados/jair_bolsonaro_15-06-2021-dados_brutos.Rds")
dplyr::glimpse(tabela_suja)
```


```{r eval=FALSE, include=TRUE}

df_dados <- tabela_suja %>%
  tidyr::separate(
    data,
    sep = " de ",
    into = c("horario",  "data"),
    extra = "merge"
  ) %>%
  dplyr::mutate(
    data = readr::parse_date(data, format = "%d de %B de %Y", locale = readr::locale("pt")),
    caracteres_removidos = stringr::str_remove(caracteres_removidos, "−"),
    caracteres_adicionados = stringr::str_remove(caracteres_adicionados, "\\+"),
    caracteres_removidos  = stringr::str_remove_all(caracteres_removidos, "\\D"),
    caracteres_adicionados = stringr::str_remove_all(caracteres_adicionados, "\\D"),
    caracteres_removidos = readr::parse_double(caracteres_removidos),
    caracteres_adicionados = readr::parse_double(caracteres_adicionados),
    caracteres_removidos = tidyr::replace_na(caracteres_removidos, 0),
    caracteres_adicionados = tidyr::replace_na(caracteres_adicionados, 0),
    minor_edit = dplyr::case_when(minor_edit == "m" ~ TRUE,
                                  TRUE ~ NA),
    tag = dplyr::case_when(tag == "NA" ~ NA_character_,
                           TRUE ~ tag)
  ) %>%
  dplyr::mutate(
    comentario_original = comentario,
    secao = stringr::str_extract(comentario, pattern = "→.*:"),
    secao = stringr::str_remove(secao, pattern = ":.*$"),
    comentario = stringr::str_remove(comentario, pattern = "→.*:"),
    secao = dplyr::case_when(stringr::str_detect(comentario, "^→") ~ comentario,
                             TRUE ~ secao),
    secao = stringr::str_remove_all(secao, pattern = ":|→"),
    secao = stringr::str_trim(secao),
    comentario = stringr::str_remove(comentario, "^→.*"),
    comentario = stringr::str_trim(comentario),
    comentario = dplyr::case_when(comentario == "" ~ NA_character_, TRUE ~ comentario)
  ) %>%
  dplyr::relocate(comentario_original, secao, comentario, .before = caracteres_removidos)

readr::write_rds(df_dados,
                 "dados/jair_bolsonaro_15-06-2021-dados_tidy.Rds")
```

```{r}
library(magrittr, include.only = "%>%")
df_dados <- readr::read_rds("dados/jair_bolsonaro_15-06-2021-dados_tidy.Rds")
dplyr::glimpse(df_dados)
```

- Pensando em número de contribuicoes:

```{r}
lista_contribuidores_numero <- df_dados %>% 
  dplyr::count(contribuidor, sort = TRUE) 


lista_contribuidores_numero %>% 
  dplyr::slice(1:10) %>% 
  knitr::kable()
```

- Pensando em número de caracteres alterados:

```{r}
lista_contribuidores_caracteres <- df_dados %>% 
  dplyr::mutate(qnt_mudancas = caracteres_adicionados + caracteres_removidos) %>% 
  dplyr::group_by(contribuidor) %>% 
  dplyr::summarise(acumulado_mudancas = sum(qnt_mudancas)) %>% 
  dplyr::arrange(desc(acumulado_mudancas)) 

lista_contribuidores_caracteres %>% 
  dplyr::slice(1:10) %>%
  knitr::kable()
```

- De quem sao os IPs que aparecem??

- As pessoas sao as que mais fazem contribuicoes sao as mesmas que fizeram o maior numero de modificacoes?

Não... tem umas pessoas que fizeram mudancas poucas vezes mas alterara muitas coisas.

```{r}
lista_contribuidores <- dplyr::full_join(lista_contribuidores_caracteres, lista_contribuidores_numero)

lista_contribuidores %>% head(10) %>% knitr::kable()
```


## Métodos híbridos

- Ideia de rede: quem contribui na pagina do bolsonaro, contribui em quais paginas?
https://xtools.wmflabs.org/topedits/pt.wikipedia.org/Bageense/0

Curiosidade enviada por outra pessoa: Bageense é quem nasceu em Bagé -RS. É uma cidade com um eleitorado extremamente conservador. Talvez seja útil

```{r}



buscar_lista_contrib <- function(id_contribuidor) {
  url <-
    glue::glue("https://xtools.wmflabs.org/topedits/pt.wikipedia.org/{id_contribuidor}/0")
  url_encoded <- utils::URLencode(url)
  
  html <- rvest::read_html(url_encoded)
  
  html %>%
    rvest::html_node(xpath = '//*[@class="table table-bordered table-hover table-striped topedits-namespace-table xt-show-hide--target"]') %>%
    rvest::html_table()
}

# REMOVER IPs para buscar!
# lista_contribuidores$contribuidor %>% 
#   stringr::str_detect(pattern = "")
# 
# buscar_lista_contrib(lista_contribuidores$contribuidor[1])
```


- IPs: qual é a origem??  https://en.wikipedia.org/wiki/Wikipedia:IP_users a partir de onde essas informacoes estão sendo feitas??

- O que ta sendo alterado? olhar o que foi removido

- Como o link circula nas redes sociais? tem pico nos acessos? esse pico tem relacao com os compartilhamentos?? croundtangle


- Netwar -- psyops. quem coloca o conteudo, e o que? batalha discursiva. debate para decidir "a verdade". quais redes as pessoas editoras e revisoras participam?


https://mittechreview.com.br/as-licoes-da-wikipedia-e-suas-limitacoes/


Outra ideia: Percepcao das pessoas usuárias, Experimento de vinheta: o quanto a pagina do wikipedia pode influenciar na percepcao das pessoas como ela ve o bolsonaro, o wikipedia, a colaboracao massiva?


Agradecemos: 
  - Ideias: Tiago e turma do SICSS
  - Ajuda com código: Jean Prado, Julio Trecenti, Fernando Correa, Athos Damiani


