---
output: github_document
---

<!-- README.md is generated from README.Rmd. Please edit that file -->

```{r, include = FALSE}
knitr::opts_chunk$set(
  collapse = TRUE,
  comment = "#>",
  dpi = 300,
  fig.align = "center"
)
```

# Day 5: Mass Collaboration

## Pre-arrival 

- Materiais disponíveis em: https://sicss.io/curriculum

## Introduction to Mass Collaboration

- O Wikipedia ilustra bem a ideia de Mass Collaboration. 

- Pergunta: Quais são outros problemas intelectuais grandes que poderíamos resolver se tivessemos novas formas de colaboração?

- Colaboração em massa combina ideias de: 
  - Crowdsourcing
  - Citizen science
  - Collective Intelligence
  
- Grupos:
  - Human computation
  - Open call
  - Distributed data collection
  
- Ideia importante: pensar as pessoas como colaboradoras e não como cogs (o que é cogs?)

- Mudar algumas ideias:
 - ~~Isso é pesquisa?~~ -> Isso possibilita fazer novas pesquisas?
 - ~~Isso é perfeito?~~ -> Isso é melhor do que conseguimos fazer sem colaboração em massa?
 - ~~Isso é impossível?~~ -> Isso é possível?
 

## Human Computation
...

## Open Call
...

## Distributed Data Collection
...

## Fragile Families Challenge
...

## Informações da sessão

```{r}
sessioninfo::session_info()
```

